【裁判字號】    98,交聲,3366
【裁判日期】    980923
【裁判案由】    交管條例聲異
【裁判全文】
臺灣板橋地方法院交通事件裁定        98年度交聲字第3366號
原處分機關  交通部公路總局臺北區監理所蘆洲監理站
異  議  人
即受處分人  甲○○
上列異議人即受處分人因違反道路交通管理處罰條例案件，不服
原處分機關於民國98年9 月11日所為之裁決處分（裁決書案號：
北監蘆字第裁46-CN0000000號），聲明異議，本院裁定如下：
    主  文
異議駁回。
    理  由
一、原處分意旨略以：臺北縣政府警察局三重分局執勤員警於民
    國九十八年三月十日上午七時五十九分許，在臺北縣三重市
    ○○○路，查獲異議人即受處分人甲○○所有之車號Ｊ五三
    －三七九號重型機車，因「機器腳踏車，不在規定車道行駛
    」之違規，經警拍照採證後逕行舉發，乃依道路交通管理處
    罰條例第四十五條第十三款及同法第六十三條第一項第一款
    規定，裁處罰鍰新臺幣（下同）一千八百元，並記違規點數
    一點。異議人則以：伊於七月間收到行照更換通知，經上網
    辦理更換行照時，才發現因欠繳罰單而無法更換行照，嗣伊
    申訴查證，本件罰單音招領失敗而遭退件，因伊本人住所為
    傳統市集，人來人往，郵局招領單時常遺失，故伊未收到本
    件舉發通知單，而在不知情下，被處以最高裁罰，實無法接
    受，希望本件能改罰六百元等語，表明不服而提出異議。
二、按道路交通管理處罰條例第四十五條第十三款規定：汽車駕
    駛人爭道行駛，有機器腳踏車，不在規定車道行駛者，處六
    百元以上一千八百元以下罰鍰。又逕行舉發者，應按已查明
    之資料填註車牌號碼、車輛種類、車主姓名及地址，並於通
    知單上方空白處加註逕行舉發之文字後，由舉發機關依行政
    程序法之規定送達被通知人，違反道路交通管理事件統一裁
    罰基準及處理細則第五條、第十一條第一項第四款亦定有明
    文。次按行政程序法第七十四條第一項、第二項規定：送達
    ，不能依前二條規定為之者，得將文書寄存送達地之地方自
    治或警察機關，並作送達通知書兩份，一份黏貼於應受送達
    人住居所、事務所、營業所或其就業處所門首，另一份交由
    鄰居轉交或置於該送達處所信箱或其他適當位置，以為送達
    ；前項情形，由郵政機關為送達者，得將文書寄存於送達地
    之郵政機關。
三、經查：本件異議人對於上揭時間，其所有之車號Ｊ五三－三
    七九號重型機車，經人騎乘行經臺北縣三重市○○○路，因
    「機器腳踏車，不在規定車道行駛」之違規，經警拍照採證
    後逕行舉發之事實，並不爭執，且有臺北縣政府警察局舉發
    違反道路交通管理事件通知單及採證照片在卷可稽，堪信屬
    實。異議人固辯稱伊並未收到本件舉發通知單，而在不知情
    下，被處以最高裁罰，伊無法接受等語，惟本件舉發機關即
    臺北縣政府警察局所屬之三重分局於九十八年三月三十一日
    以大宗普掛第六七八六０七號，將上開舉發通知單郵寄送達
    至異議人之住所地址臺北縣蘆洲市○○○街十一號二樓，因
    招領逾期而被退件，三重分局即於九十八年四月二日將上開
    舉發通知單辦理寄存送達，其送達程序亦以異議人上開住所
    地址為應送達處所，而郵政機關送達於上址時因未獲會晤應
    受送達即異議人本人，亦無受領文書之同居人、受僱人或應
    送達處所接收郵件人員，乃於九十八年四月二日將該文書寄
    存蘆洲市○○路郵局，並作成送達通知書二份，一份黏貼於
    應受送達人門首，另一份置於該受送達處所信箱或適當位置
    以為送達等情，業經臺北縣政府警察局三重分局查明屬實，
    有該分局九十八年八月三日北縣警重交申字第０九八００三
    七五九五號函及臺北縣政府警察局送達證書影本附卷可稽；
    而上開送達地址，確為異議人之住所地址，亦經異議人於本
    院調查時陳明在卷，並有異議人之全戶戶籍資料在卷足憑，
    是依行政程序法第七十四條第一項、第二項規定，本件舉發
    通知書已於寄存送達之日即九十八年四月二日對異議人發生
    合法送達之效力，異議人應於舉發通知單上所載應到案日期
    九十八年四月三十日前繳納罰鍰或到案聽候裁決。至異議人
    辯稱伊本人住所為傳統市集，人來人往，郵局招領單時常遺
    失，故伊未收到本件舉發通知單等語，惟其並未舉證以實其
    說，況異議人上開所辯縱認屬實，但本件舉發通知單已於九
    十八年四月二日發生合法送達之效力，已如前述，至應受送
    達人究於何時前往領取應受送達之文書，或並未前往領取，
    該文書嗣經退還原送達機關，於送達之效力均無影響，異議
    人所辯尚難據以否認上開舉發通知單已於九十八年四月二日
    發生合法送達效力之事實，是本件異議人對其未於到案期限
    內繳納罰鍰而遭原處分機關裁罰最高罰，自難認無過失。故
    原處分機關依違反道路交通管理事件統一裁罰基準表之規定
    ，以異議人逾越應到案期限六十日以上，逕行裁處異議人罰
    鍰一千八百元，於法並無不合。異議人請求本件改罰六百元
    一節，並非有據。
四、綜上所述，異議人所有之上開機車確於上揭時、地，經人駕
    駛有不在規定車道行駛之違規行為，洵堪認定。從而，原處
    分機關援引上揭道路交通管理處罰條例第四十五條第十三款
    、第六十三條第一項第一款及違反道路交通管理事件統一裁
    罰基準表規定，裁處異議人罰鍰一千八百元及記違規點數一
    點，無何違誤，量罰亦甚妥適，應予維持，本件異議為無理
    由，應予駁回。
中    華    民    國    98    年    9     月    23    日
                  交通法庭 法  官  楊 志 雄
以上正本證明與原本無異
如不服本裁定應於送達後五日內向本院提出抗告狀
                           書記官  陳 春 銘
中    華    民    國    98    年    9     月    23    日


司法院資訊處製作；財團法人民間司法改革基金會備份。
